臺灣高等法院民事裁定
111年度家抗字第75號
抗  告  人  余惠玲    住○○市○○區○○路000號6樓


上列抗告人因與相對人游虹毓間請求假扣押事件，對於中華民國
111年7月18日臺灣新北地方法院110年度全事聲字第39號裁定，
提起抗告，本院裁定如下：
    主  文
抗告駁回。
抗告費用由抗告人負擔。
    理  由
、本件抗告人對於臺灣新北地方法院（下稱原法院）所為准許
    相對人假扣押聲請之裁定提起抗告，其抗告狀敘明抗告理由
    ，且於抗告狀繕本送達相對人後，相對人亦提出答辯狀陳述
    意見，有各該書狀及原法院送達證書在卷可稽（見本院卷第
    13至25頁、第81至84頁），是本件已依民事訴訟法第528條
    第2項規定，使兩造於本院裁定前均有陳述意見之機會。合
    先敘明。
、相對人聲請意旨略以：兩造為夫妻關係，伊已向原法院訴請
    兩造離婚，並請求分配剩餘財產差額。抗告人於民國87年7
    月29日，以夫妻贈與為原因，擅將伊所有坐落○○○○○區○○段0
    00地號土地（權利範圍全部）及其上同段○○建號即門牌為同
    區○○路二段○○巷○號房屋（權利範圍全部，下合稱系爭房地
    ）移轉登記於自己名下，復於111年5月27日將系爭房地以買
    賣為登記原因，移轉登記予第三人，未經伊同意而擅自處分
    兩造之婚後財產，致伊日後有不能強制執行或甚難執行之虞
    。為保全上開剩餘財產差額分配債權，伊願供擔保以補釋明
    之不足，聲請就抗告人財產於新臺幣（下同）500萬元範圍
    內予以假扣押等語。經原法院准相對人以50萬元為抗告人供
    擔保後，對抗告人之財產於500萬元之範圍內得為假扣押。
、抗告意旨略以：系爭房地乃係伊於婚姻關係存續中無償取得
    之財產，與兩造夫妻剩餘財產分配無關，相對人對之並無任
    何權利可為主張，且未釋明其有何假扣押之請求存在。伊非
    顯無資力，復無將移往他地、逃匿無蹤、隱匿財產等情事，
    自無假扣押之原因，爰提起本件抗告，聲明廢棄原裁定，駁
    回相對人假扣押之聲請等語。
、按家事訴訟事件，除本法別有規定者外，準用民事訴訟法之
    規定，家事事件法第51條定有明文。家事訴訟事件，得準用
    民事訴訟法保全程序之規定，為假扣押、假處分之聲請，家
    事事件審理細則第71條亦有明文。次按請求及假扣押之原因
    ，應釋明之。前項釋明如有不足，而債權人陳明願供擔保或
    法院認為適當者，法院得定相當之擔保，命供擔保後為假扣
    押，民事訴訟法第526條第1項、第2項定有明文。故債權人
    就假扣押之原因全未釋明時，固不得以供擔保代之；但如僅
    係釋明不足，法院自仍得命債權人供擔保後為假扣押。又所
    謂假扣押之原因，依同法第523條第1項規定，係指有日後不
    能強制執行或甚難強制執行之虞而言。判定有無保全必要性
    時，應斟酌被保全權利之額度、性質、債務人之職業、經歷
    、信用狀態、資產狀況及其他情事，依具體個案分別判斷。
    其情形自不以債務人浪費財產、增加負擔或就其財產為不利
    益之處分，將達於無資力之狀態，或債務人移住遠地、逃匿
    無蹤或隱匿財產為限。倘債務人日後變動財產之可能性無法
    排除，為確保債權之滿足，可認其日後有不能強制執行或甚
    難執行之虞，債權人就此如已為相當之釋明，即難謂其就假
    扣押之原因全未釋明，或供擔保無法補釋明之不足。
、經查：
㈠、相對人主張其已對抗告人提起離婚訴訟並請求給付夫妻剩餘
    財產分配差額500萬元，有抗告人於111年8月29日聲請命限
    期起訴狀影本可參（見本院卷第77至79頁），復經本院向原
    法院分案室確認兩造間現有離婚訴訟繫屬中（分案日期為11
    1年9月6日）等情無誤，有本院公務電話紀錄表可參（見本
    院卷第95頁），足使本院對相對人之請求得到大致為正當之
    薄弱心證，堪認相對人非無釋明其假扣押之請求。
㈡、其次，相對人就本件假扣押之原因，主張抗告人於111年5月2
    7日以買賣為原因將系爭房地移轉登記於第三人，並提出土
    地及建物登記第一類及第二類謄本、新北市地籍異動索引為
    證（見司裁全卷第11至25頁），足見抗告人確有處分自己名
    下財產之行為，而可能使相對人日後有不能或甚難強制執行
    之虞，堪認相對人就本件假扣押原因並非全無釋明，雖其釋
    明或有不足，惟相對人既已陳明願供擔保，本院認其釋明之
    欠缺，擔保足以補之。
㈢、至抗告意旨雖以系爭房地為抗告人婚後無償取得財產，與夫
    妻剩餘財產差額分配無關，且抗告人非無資力，又未移往他
    地、逃匿無蹤、隱匿財產等情為由，主張相對人未釋明本件
    假扣押之請求及原因云云。然假扣押為保全程序，而非確定
    私權之訴訟程序，債權人固應釋明請求及假扣押之原因，但
    其本案債權是否確實存在，則非保全程序所應為實體上之審
    認判斷，是抗告人抗辯相對人應無假扣押之本案請求存在，
    即非可採。又系爭房地既經抗告人出售予第三人，因出售不
    動產所得之金錢，本易於流動、隱匿，倘不就抗告人之財產
    為假扣押，勢無從確保抗告人之本案債權，足見抗告人就假
    扣押之原因非毫無釋明，抗告人以此抗辯相對人未釋明假扣
    押原因云云，並非可採。
、綜上所述，相對人就本件請求及假扣押之原因，並非全無釋
    明，雖其釋明尚有不足，惟相對人既已陳明願供擔保以補足
    之，原裁定依民事訴訟法第526條第4項之規定，准予相對人
    以請求金額之10分之1供擔保後為假扣押，即無不合。從而
    ，抗告意旨指摘原裁定不當，求予廢棄，為無理由，應予駁
    回。
、據上論結，本件抗告為無理由，爰裁定如主文。　　　　
中　　華　　民　　國　　111 　年　　11　　月　   7　　日
                    家事法庭
                        審判長法  官 王怡雯
                              法  官 吳素勤
                              法  官 呂綺珍

正本係照原本作成。
本裁定除以適用法規顯有錯誤為理由外，不得再抗告。如提起再
抗告，應於收受送達後10日內委任律師為代理人向本院提出再抗
告狀。並繳納再抗告費新臺幣１千元。
中　　華　　民　　國　　111 　年　　11　　月　　8 　　日
   　　　　　　　　　　     　書記官 蔡宜蓁